# 请教陈老师，收入确认的问题！

提问人：biaqqg 时间：2012-02-25 14:03:57
公司为一汽车经销店，本期的一笔业务为销售给客户某牌子的汽车，经销店已收款并开据发票，但未交付汽车（该汽车还在汽车生产厂家，未销售给本经销店），在这种情况下是否可以确认收入呢？请说明依据！

回答人：chenyiwei
1 、“所有权上的主要风险和报酬已经转移给购买方”的条件是否满足？ 2 、从法律角度，如果汽车尚在生产厂，尚未交付给经销商（你公司），则你公司销售尚未取得所有权的汽车，严格来说属于无权处分。必须等到你公司从生产厂取得汽车所有权后，销售才能成立。你公司向顾客交付汽车的实质性合同义务尚未履行完毕。

提问人：biaqqg 时间：2012-02-25 15:59:30
经销商虽未取是汽车的所有权，但由于各种原因（国家取消优惠政策和北京限购前顾客抢车时），存已取得汽车的实物（虽然所有权仍归厂家所有），顾客已验过车辆，只等汽车厂家将车辆卖给经销商，经销商即可将车交付给顾客，这种风险报酬实质性的转移与您所说的合同义务实质怀未履行完毕矛盾吗？

回答人：chenyiwei
不矛盾。实质性合同义务未履行完毕也就意味着所有权上的主要风险和报酬没有转移。